Inventaris van de archieven van de Ministeries van Binnenlandse Zaken en Algemene Zaken te Londen, 1940-1945 (1946)
Nationaal Archief, Den Haag
- STUKKEN BETREFFENDE AFZONDERLIJKE ONDERWERPEN
  - Taakgebieden van het ministerie, 2
    - MAATSCHAPPELIJKE ZORG, 2.4
      - Vluchtelingen en oorlogsslachtoffers, 2.4.2
        - Dossiers van Nederlandse vluchtelingen in Spanje en Portugal, 1942-1945.; 229-234; 6 omslagen
          - Manheim, S. - Rutten, G.M., 232
            Rutten, G.M. 1906
          - Sandberg, Jhr. B. - Tijn, T. van, 233
            Sandberg, Jhr. B. 1914
            Sanson, W.M.L. 1920
            Scheele, D.E. 1922
            Scheerboom, H.S.F. 1912
            Scheffer, M. 1922
            Scheltens, F.G. 1919
            Scherer, J.H. 1914
            Scheybeler, A. 1920
            Schildmeyer, G.M. 1922
            Schoot, J.G.Th. van der 1921
            Siedenburg, H. 1908
            Simons, F. 1912
            Sjouwerman, H. 1923
            Sleeboom, L.B. 1914
            Sloog, T. 1922
            Slors, J.L. 1919
            Sluys, C.J. van der 1914
            Smit, C. 1915
            Snelleman, H. 1919
            Speyer, H. 1913
            Spook, F.J.N. 1920
            Stam, H. 1919
            Steyger, F. 1923
            Stolk, A.van 1919
            Stolk, R. van 1919
            Storm van Leeuwen, G.A. 1920
            Streef, J. 1916
            Stubbe, J.F. 1921
            Sutherland, M.A.C. 1917
            Teuwen, G.S. 1917
            Thomas, A. 1912
            Turksma, Mej. H.E. 1920
            Tusenius, R.R. 1923
            Tijn, T. van 1924
          - Upwick, F. van der - Zélander, M.L., 234
            Upwick, F. van der 1918
            Velthoen, H. 1914
            Ven, A.J.M. van de 1921
            Verhoeve, Ch. 1915
            Vermaas, L. 1923
            Verster, G.B. 1924
            Verster, Th.M. 1922
            Vigeveno, F.R. 1921
            Visser, W.A.M. 1916
            Vliet, J.C. van 1913
            Vogel, C.S. 1922
            Vos van Steenwijk, Baron W.J. de 1923
            Vries, E. de 1917
            Vries, H. de 1920
            Waekwitz, J.G. 1921
            Walther, H. 1914
            Warendorf, J.K.S. 1902
            Wel, P.M. van der 1918
            Wilderink, F.J. 1923
            Willebeek Lemair, M. 1923
            Willems, W.H. 1920
            Wind, M.B. de 1922
            Winnubst, P.S. 1919
            Wiselius, A.J. 1919
            Witmer, A.P. 1924
            Witte, L. de 1925
            Witte, M.C. de 1919
            Witteboon, J.A. 1912
            Wijnands, G. 1910
            Wijnen, A.M. 1911
            Wijte, G.N. 1917
            Zeehandelaar, F.J. 1917
            Zeehandelaar, M.W. 1920
            Zeelenberg, H. 1918
            Zeeman, P.R. 1919
            Zegers de Beyl, N. 1919
            Zélander, M.L. 1907
        - Dossiers van Nederlandse vluchtelingen in Zweden, 1942-1945.; 235-249; 15 omslagen
          - Aalbers, H.G. - Beversluis, P.J., 235
            Aalbers, H.G. 1919
            Aalst, A. van 1922
            Aalsters, P. 1918
            Abbo, J. 1924
            Adelaar, P.F. 1927
            Akkerman, A. 1923
            Altena, W.N.G. 1921
            Altenburg, D.C. van 1924
            Arrias, A.J. 1906
            Aslander, J.K. van 1921
            Ax, R. 1899
            Baak, D. 1918
            Baan, J. 1924
            Baan, W. 1919
            Baarlen, A. van 1925
            Baars, A.J. 1920
            Baars, P. 1921
            Backus, J.H.H. 1924
            Bakker, A. 1915
            Bakker, D.J. 1921
            Bakker, F. 1921
            Bakker, P. 1894
            Bal, J. 1925
            Balk, B. 1925
            Balk, J. 1904
            Ballegoyen, C. van 1899
            Barendregt, W. 1916
            Batenburg, W. 1923
            Bechthold, J.P. 1918
            Bechthold, P. 1920
            Beeker, J.L. 1923
            Beeker, W.A. 1920
            Beekhuizen, A. 1922
            Beele, J. van 1922
            Beelen, A. van 1926
            Belgers, H.H. 1923
            Bemmel, E.H. van 1922
            Berben, D. 1922
            Berg, J. van den 1924
            Berg, J. van den 1920
            Bergman, T.E. 1913
            Berkel, M. van 1924
            Berkel, Th. van 1921
            Berkheij, J.C. 1924
            Best, C. de 1924
            Beukema, J. 1924
            Beversluis, P.J. 1918
          - Blaauwiekel, A.F - Bouwens, K., 236
            Blaauwiekel, A.F. 1914
            Blank, G. 1910
            Blankenstein, A. van 1912
            Bleeker, Th.B. 1923
            Blom, H.Ch. 1928
            Blom, J. 1915
            Blom, P.J.V. 1919
            Boelig, J.Ch. 1922
            Boender, J.L. 1921
            Boer, B. 1918
            Boer, C. den 1903
            Boere, P. 1915
            Boerema, J. 1918
            Boersma, J. 1918
            Boersma, S. 1920
            Boet, J.W. 1924
            Bokx, L.de 1920
            Bol, F.J. 1913
            Bol, K. 1922
            Bollemeyer, J.G. 1921
            Boo van Uyen, H. de 1906
            Boogaart, S. van den 1923
            Boontje, S. 1922
            Borg, J. 1921
            Borst, B. 1907
            Bos, D.H. 1925
            Bosch, J. van den 1911
            Boschman, J.H. 1923
            Bosma, K. 1913
            Bottema, K. 1921
            Bouland, D. 1921
            Bouman, P. 1924
            Bouwens, K. 1924
          - Brand, C. - Bijl, L., 237
            Brand, C. 1917
            Brand, M.E. 1919
            Brandenburg, H.J. 1921
            Brandjes, J.J. 1922
            Brandt, C.A. 1919
            Braunius, J.H. 1923
            Bravenboer, L. 1917
            Bredius, F. 1925
            Bredius, G. 1926
            Bree, P.G. 1921
            Brenkman, A. 1885
            Brink, J.T. 1922
            Brink, G. ten 1922
            Brink, W.H. ten 1918
            Brocken, N.F. 1919
            Broek, J. 1922
            Broek, R.M. ten 1924
            Broek, A. van der 1924
            Broekveldt, J. 1916
            Broere, A. 1921
            Bron, M. 1902
            Bronsveld, J. 1920
            Bruin, W.C.A. de 1923
            Brun, F.A.M. van den 1913
            Bruyn, A. de 1922
            Bruijn, M. de 1906
            Büchel, H.A. 1919
            Budde, Th.H. 1919
            Buis, M. 1925
            Buit, W. 1910
            Buitenhek, J. 1917
            Buitenkamp, F. 1924
            Bulder, W.M. 1915
            Bultena, J.W. 1921
            Bulthuis, H.P. 1915
            Burg, A. van der 1894
            Burg, W.P. van der 1918
            Buruma, S.D. 1923
            Busscher, H.J. 1920
            Butselaar, P.J. 1921
            Buys, W.G. 1921
            Bijkerk, F. 1916
            Bijl, L. 1925
          - Camman, F.W. - Douwes, H.S., 238
            Camman, F.W. 1920
            Campagne, F. 1921
            Capoen, P. 1909
            Claessens, S.M. 1922
            Commeren, M. 1915
            Coenders, H.H. 1914
            Coljee, J.Th.G. 1908
            Corbeel, C.J. 1924
            Couwijzer, J. 1920
            Dalen, P.C. van 1925
            Dalen, W. van 1907
            Dam, A. van 1923
            Deelstra, R. 1920
            Deen, V. 1921
            Dekker, F. 1920
            Dekker. I.J. 1921
            Dekker, J. 1 922
            Dekker, M.C.A. 1924
            Dekker, W.A. 1922
            Dekker, W.A.M. 1921
            Delft, H. van 1917
            Demand, J.J. 1920
            Dielissen, W. 1920
            Diepeveen, F. 1920
            Diggele, P.L. van 1923
            Dinger, W. 1916
            Dipte, J.J.W. van 1910
            Dobbe, A.A. 1922
            Doesselaar, A. van 1894
            Dogge, J. 1925
            Dongen, G.F. van 1924
            Doornbos, A. 1918
            Doornbosch, N. 1914
            Doorne, L.J.Ch. van 1909
            Dost, H.R. 1926
            Douwé, G. 1920
            Douwes, H.S. 1923
          - Draak, J. - Govaart, A.J., 239
            Draak, J. 1910
            Drent, K. 1924
            Drenth, 1. 1918
            Driel, H. van 1916
            Drie1, J.W. van 1922
            Driftenaar, P. 1922
            Drop, A. 1927
            Drijfhout, T. 1925
            Dulk, C. den 1913
            Dulk, J.den 1915
            Dunnewold, H.Th. van 1925
            Duyn, A. van 1920
            Duyn, C. van 1923
            Duijn, J. van 1925
            Dijkema, H. 1920
            Dijken, J. van 1918
            Dijkhuizen, A.M. 1907
            Dijkhuizen, W. 1922
            Dijkman, E.J. 1906
            Eden, A. van 1922
            Ee, J.R. van 1914
            Elshout, A.O. 1907
            Engelaar, A.M. 1921
            Ensink, G.L. 1921
            Ernsestus, W. 1925
            Es, P. van 1915
            Essen, W. van 1920
            Essenberg, C. 1915
            Everaerts, C.P. 1926
            Ewijk, W.van 1918
            Eijsden, J. van 1916
            Faber, J. 1917
            Fens, P. 1927
            Filius, A.M. 1919
            Flantua, L.A. 1910
            Fokkema, P. 1924
            Folmer, R.A. 1920
            Fraser, G.Y.C. 1900
            Galen, A. van 1918
            Galle, W.K.H. 1908
            Garsthagen, E. 1918
            Geerhold, L. 1921
            Gelder, H. 1900
            Gelder, H. van 1918
            Gelissen, G.B.H. 1922
            Gevers Deynoot, Jhr. W.A. 1906
            Glas, W. 1924
            Glerum, J. 1924
            Goede, L.A. de 1920
            Govaart, A.J. 1907
          - Graaf, A de - Hijweege, L.C., 240
            Graaf, A. de 1923
            Graaf, N.P. de 1918
            Graaf, T. van de 1907
            Graaff, C. de 1924
            Graaff, T. de 1917
            Graat, R.H. 1899
            Gräfe, C.F. W. 1921
            Gramberg, J.D.C. 1909
            Grimmelikhuizen, T. 1921
            Groen, G .E. 1924
            Groen, J. 1921
            Groeneweg, F. 1908
            Groot, A.J. de 1920
            Groot, G.N. de 1922
            Gruijters, N.H. 1921
            Gunst, E. 1919
            Gunst, J. 1924
            Gijzen, H.N. 1906
            Haak, L. 1915
            Haar, H. ter 1916
            Hamerslag, C.J. 1916
            Haren, J. van 1926
            Harmelen, M.B. van 1921
            Harteveld, A. 1912
            Hartwig, J. 1921
            Hartzema, J. 1920
            Hattum, M. van 1922
            Havelaar, mr. I.J. 1910
            Hazenberg, P. 1917
            Heek, G. van 1922
            Heemskerk, C. 1917
            Heer, D. de 1925
            Helder, K. 1922
            Helder, L.H. 1918
            Hendriks, J .A. 1922
            Herwijnen, J.T. 1913
            Hertog, L.P. den 1919
            Hes, P.A. 1910
            Heukelum, C. van 1921
            Heuvel, A. van den 1921
            Heuvelman, H. 1925
            Heijer, G. den 1923
            Heywegen, J.Th. 1918
            Hoekmeyer, J.J. 1905
            Hoekstra, M. 1923
            Hoets, P.J. 1921
            Hofland, C. 1922
            Hofland, G. 1926
            Hofstede, M. 1913
            Hogentoren, T.C. 1920
            Hogerwerf, D. 1916
            Hogetoorn, W.F. 1925
            Hols, S.G. 1916
            Holwerda, H. 1920
            Holwerda, J. 1918
            Hoogeboom, D. 1900
            Hoogerwerf, Ch.L. 1904
            Hoogewooning, F.L. van 1924
            Hooydonk, P.C. van 1924
            Houwerzijl, J. 1910
            Huber, C.D.J. 1921
            Hubrecht, A.V.M. 1924
            Hufken, W.M. 1914
            Huisman, L. 1921
            Huisstede, J. van 1921
            Hulst, R.A. van 1921
            Huijting, J. 1922
            Hijweege, L.C. 1927
          - Iongh, J. de - Keijer, A.J., 241
            Iongh, J.de 1916
            Jacobse, R.Ch. 1922
            Jager, J. 1925
            Jager, K. 1912
            Jager, P.M. 1918
            Jager, T. de 1918
            Jansen, K. 1922
            Janssen, Th. 1912
            Jekautz, F.J. 1921
            Jensen, A. 1925
            Jochems, A.W.J. 1916
            Jong, A. de 1916
            Jong, G. de 1923
            Jong, H. de 1925
            Jong, J. de 1919
            Jong, J.W. de 1907
            Jong, J.L. de 1924
            Jong, M.F. de 1924
            Jong, P. de 1927
            Jong, R. de 1921
            Jong, S. de 1914
            Jong, S.de 1919
            Jong, W. de 1925
            Jordaans, A.J. 1887
            Jorissen, A. 1923
            Jousma, L. 1919
            Kaam, A.G. van 1924
            Kaay, P.A. van der 1923
            Kalee, J. 1916
            Kamerik, P. 1919
            Kappers, J. 1921
            Karssies, A. 1923
            Karsten, J.Ch. 1920
            Kelderman, Th. 1920
            Kema, J. 1912
            Kempeneers, J.H.J. 1923
            Kerkoerle, G.A.N.M. van ....
            Kerssemeyer, N. 1919
            Kersten, J.J. 1916
            Keulen, P.J. van 1922
            Keuls, A.C. 1921
            Keijer, A.J. 1919
          - Kips, P. - Leyte, M., 242
            Kips, P. 1924
            Kiviet, H. 1923
            Klein, A. 1904
            Kleiverda, C. 1918
            Kleijn, C. 1923
            Kleyn, M. 1921
            Klootwijk, A. 1911
            Klopmeyer, W.F. 1912
            Klopper, S.K. 1921
            Klos, M. 1911
            Kluft, J.P. 1919
            Knake, H.J.B.J. 1920
            Knoppers, J. 1923
            Kokx, C.J.M. 1925
            Kolk, A. 1923
            Kombrink, H. 1919
            Koning, E.D.M. 1905
            Koopman, A. 1917
            Koopmans, H. 1920
            Koot, L. 1919
            Kooyman, C. 1923
            Kooymans, J.Th. 1925
            Korink, J.H. 1911
            Komelisse, F.M. 1910
            Korthals Altes, J .Ph. 1914
            Korver, D. 1920
            Korving, C. 1925
            Korving, M.C. 1921
            Kostant, A. 1900
            Koster, A. 1913
            Kouwenhoven, G. 1920
            Kraan, T. van der 1925
            Kracht, J.G. 1907
            Kramer, A.J. 1921
            Kramer, P.H. 1921
            Kraijema, J. 1920
            Kreuner, J.W. 1920
            Kruk, A. 1921
            Kruk, C. van der 1920
            Krukkert, E.A.Th. 1917
            Krijger, J.H. de 1925
            Krijthe, J.B. 1923
            Kuiper, G. 1921
            Kuiper, P. 1909
            Kuiper, T.J. 1911
            Kuiper, A. de 1921
            Kuyck, W.W. 1922
            Kuypers, C. 1918
            Laan, G. van der 1926
            Laat, H. de 1921
            Laer, J.H. van 1878
            Lagas, C. 1921
            Lagerwey, G.J. 1922
            Lamens, J. 1921
            Lammers, B.F. 1912
            Langbroek, P. 1924
            Lange, M. de 1921
            Lange, S. de 1898
            Langendorff, B.G 1919
            Leeuwen, A. van 1924
            Leeuwerke, E.L. 1917
            Lege, W. de 1917
            Leyte, M. 1904
          - Lienen, H. van - Nugteren, C. van, 243
            Lienen, H. van 1920
            Liewes, W. 1919
            Linden, C.A. van der 1914
            Lindenburg, W.L.Ch. 1900
            Liotart, H.P. 1917
            Loeffen, W. 1921
            Löke, B.B. 1924
            Loon, C. van 1919
            Loonstra, A. 1923
            Los, P.A. 1924
            Louwes, D. 1902
            Loventvos, F.B. 1905
            Lubbers, E. 1918
            Luns, F.J.N. 1920
            Luns, J.F.Th. 1923
            Maas, H.J. 1922
            Maas, Th. 1912
            Maassen, H. 1923
            Majoor, F 1923
            Mali, J.J. 1917
            Mameren, A. van 1923
            Mameren, R.A.P.K. van 1921
            Marcusse, G. 1895
            Martens, H.B. 1899
            Mastenbroek, D. 1924
            Matla, W.J. 1909
            Meedendorp, S. 1922
            Meer, H.Th.A.M. van der 1911
            Meertens, E. 1910
            Meeuwsen, A. 1922
            Meiring, S. 1923
            Mekkes, J.H. 1903
            Mellema, J.G. 1919
            Mellema, W.H. 1918
            Melse, D. 1900
            Mercey, C.J. 1928
            Mestrum, H.J. 1921
            Meij, J.J. van der 1924
            Meijer, J.G. 1920
            Meijer, W.S. 1921
            Mieloo, A.A. 1923
            Mietjens, D. 1917
            Minke, B.J. 1920
            Minke, H. 1920
            Minnen, A. van 1917
            Molendijk, A. 1913
            Molenkamp, N.M. 1917
            Mooiweer, K.Ch. 1923
            Mooy, E. 1906
            Mori, A.F.L. 1926
            Mos, H. 1923
            Mulder, G. 1925
            Mulder, J.M. 1921
            Mulder, M. 1921
            Mulder, M. 1924
            Mulder, M.R. 1923
            Mulders, J.A.G. 1926
            Mülenbruch, F.F.K. 1923
            Mulholland, L.G. 1920
            Muller, Ch. 1917
            Muller, H. 1922
            Neperus, S. 1913
            Nie, W. de 1922
            Nienhuis, H.W.A. 1920
            Noble, J.J. le 1922
            Noble, J.L.P. le 1922
            Noë, R. 1922
            Nol, J. van der 1922
            Nomden, A.J. 1923
            Noordijk, A. 1923
            Noordzij, M.L. 1910
            Noort, B.F. van 1923
            Nooyer, J.J. de 1910
            Nossent, B.H. 1925
            Nugteren, C. van 1923
          - Oldenbroek, A. - Quint, L.M. de, 244
            Oldenbroek, A. 1924
            Olthuis, J. 1913
            Oord, W.N. van den 1921
            Oorschot, J.G. van 1925
            Oosterbaan, A. 1920
            Oostindier, H. 1924
            Ooijen, M. van 1917
            Ooijen, P. van 1922
            Os, H.P. van 1912
            Ostendorff, H.H.E. 1921
            Oudenaarden, L.H. van 1910
            Oudenallen, J.W. van 1920
            Ouwerkerk, T. 1899
            Overduin, A. 1921
            Overduin, C.J. 1917
            Paap, O.Ch. 1920
            Paasse, J.F. 1918
            Papeveld, A. van 1901
            Parent, Th.L. 1919
            Pauli, F.C. 1904
            Pauw, J. 1923
            Peereboom, J. 1910
            Pegels, J.J. 1925
            Peperstraten, P.J. van 1915
            Pettersson, G.A. 1922
            Philippo, J.J. 1925
            Pienenman, W.W. 1921
            Plaisier, J. 1921
            Pleysier, W. 1922
            Ploeg, J. 1915
            Plokker, H. 1915
            Plugge, H. 1900
            Poel, B. van der 1917
            Polder, M. van der 1910
            Palm, H. 1923
            Polm, L.H. 1925
            Poot, A. 1906
            Poots, J.C. 1917
            Poppelier, J.Ch. 1919
            Postma, A. 1920
            Postma, J. 1915
            Postma, P.A. 1913
            Prasser, J.W. 1889
            Prins, A.N. 1923
            Pronk, C. I 924
            Pronk, J. 1926
            Pronk, M. 1900
            Pronk, M. 1920
            Pronk, M. 1923
            Pronk, P. 1922
            Prummel, E. 1926
            Pyper, C. de 1923
            Quint, L.M. de 1924
          - Raap, T. - Seliers, G.M., 245
            Raap, T. 1925
            Radder, A. 1923
            Radema, E. 1921
            Ras, A. 1915
            Raven, A.J.M. 1924
            Raven, F. 1901
            Reek, J. 1923
            Remundt, W.R van 1929
            Reus, S. de 1924
            Reuyl, E. 1920
            Rexwinkel, G.P. 1919
            Ridders, R. 1903
            Rietveld, W. 1897
            Rodenburg, R 1921
            Rog, L. 1912
            Rog, S. 1910
            Romviel, J.J. 1917
            Ronde, W. de 1926
            Roodenburg, D. 1913
            Rookhuizen, W. van 1906
            Roon, P. van 1893
            Roos, C 1924
            Roos, E. 1916
            Roos, G. 1921
            Roos, J. 1921
            Roos, M. van 1920
            Rooyen, C. van 1920
            Rooyen, P.C. van 1907
            Roseel, C. van 1919
            Rozeman, C.J.J. 1921
            Ru, L.J. de 1921
            Ruiter, G. 1925
            Ruiter, H. de 1920
            Rusthoven, J. 1923
            Ruygrok, A.M. 1916
            Ruytenberg, J. 1904
            Ruijter, H. de 1890
            Salomons, A.K. 1924
            Salij, J. 1912
            Sant, A.C. 1923
            Santing, C. 1919
            Sauer, C. 1923
            Scheenloop, A. 1923
            Schelfhout, F.A. 1925
            Schep, H. 1916
            Scherpbier, O.H.G. 1917
            Schimmer, E.A. 1921
            Schipper, G.J. 1921
            Schmitt, K.B. 1921
            Scholten, P.J. 1909
            Schoof, G.J. 1908
            Schoonderwoerd, M.G. 1908
            Schotanus, S. 1925
            Schouwenaar, C.H.J. 1919
            Schouwenaar, J. 1920
            Schreuder, H.A. 1913
            Schuiling, J.P. 1923
            Schuitemaker, D. 1921
            Schuitemaker, D.E. 1926
            Schuurman, G. 1916
            Seliers, G.M. 1926
          - Siemons, J.C. - Swiers, E., 246
            Siemons, J.C. 1921
            Sint, J. 1924
            Sjoerdsma, S. 1921
            Slagboom, A. 1922
            Slingerland, J. 1915
            Slingerland, J.A. 1911
            Slooten, A.G. van 1908
            Sluis, A. van der 1923
            Sluis, M.M. van der 1918
            Smals, J.Th.VV. 1924
            Sman, L.F.M. van der 1920
            Smid, M.A. 1921
            Smit, C. 1902
            Smit, D.W. 1916
            Smit, T. 1917
            Smit, P. 1907
            Smits, J.H. 1924
            Smits, P. 1916
            Snel, G.W.J. 1912
            Spaans, A. 1922
            Spaans, A.C. 1917
            Spaans, J. 1916
            Spaans, M. 1924
            Spanjersberg, C. 1914
            Spier, W.Th. 1921
            Spruijt, G. 1918
            Starre, A. van der 1914
            Steeg, H.V. 1924
            Steeg, J.L.Th. 1921
            Steeneken, R.M. 1924
            Steenmeijer, J.S. 1926
            Steer, J.G. 1915
            Stegman, J.P. 1923
            Stekelenburg, J.L. 1917
            Stelt, M. van der 1922
            Stelt, P. van der 1925
            Steunebrink, A. 1923
            Stokhof, A.C.A. 1925
            Stoppelaar, G. de 1916
            Stoter, J. 1921
            Straten, H. van der 1898
            Sturk, J.P. 1905
            Sturm, R.P. 1922
            Stuvel, F.Th. 1919
            Sukel, C.W. 1923
            Swart, J. 1902
            Swart, W. 1923
            Swarts, J.P. 1918
            Swiers, E. 1907
          - Taal, C. - Uyl, D. de, 247
            Taal, C. 1916
            Taal, F. 1894
            Taal, H.J. 1923
            Taal, J. 1921
            Taal, J. 1927
            Taal, L. 1923
            Taal, T. 1920
            Tadema, J. 1923
            Takken, R. 1926
            Teensma, P.J. 1920
            Tegelaar, J.B. 1924
            Termes, P. 1923
            Terel, L. 1892
            Thissen, L.F.H. 1892
            Tibbe, A.B. 1923
            Toet, F. 1925
            Toet, T. 1922
            Togeretz, W.H. 1924
            Tombal, J.R. 1904
            Tonnon, F.J. 1896
            Toor, C.M. van 1926
            Torre, A. van der 1921
            Touw, H.J. 1921
            Trier, F.A. van 1923
            Tromp, H. 1921
            Troost, J. 1924
            Tuinen, M.H. van 1907
            Tulp, H. 1922
            Tulp, H. 1916
            Turkenburg, A. 1922
            Turnhout, J.Th.H. 1926
            Tuyt, J. 1921
            Uiling, E.K. 1922
            Urk, Th. van 1918
            Uyl, D. de 1922
          - Valken et, W.B. - Vries, W.L.H. de, 248
            Valkenet, W.B. 1926
            Varik, F.van 1922
            Veen, S. van der 1914
            Veerman, H. 1920
            Verbaan, F. 1921
            Verbarg, L.D.W. 1907
            Verbeek, W.J.A. 1924
            Verberk, E.B.G. 1922
            Verburg, B. 1913
            Verhagen, J. 1918
            Verheuvel, M.W. 1908